【裁判字號】    89,易,46
【裁判日期】    891130
【裁判案由】    賭博
【裁判全文】
福建金門地方法院刑事判決                            八十九年度易字第四六號
    公  訴  人  福建金門地方法院檢察署檢察官
    被      告  乙○○
    被      告  丙○○
右列被告因賭博案件，經檢察官提起公訴 (八十九年度偵字第一八三號)，本院判決
如左：
    主  文
乙○○共同連續意圖營利，聚眾賭博，累犯，處有期徒刑陸月，如易科罰金，以參佰
元折算壹日。
丙○○共同連續意圖營利，聚眾賭博，累犯，處有期徒刑伍月，如易科罰金，以參佰
元折算壹日。
扣案之麻將牌參副、籌碼十元硬幣陸拾枚、五十元硬幣參拾參枚、帳冊參本、樸克牌
伍拾壹副、麻將紙拾貳卷、螢幕肆台及監視鏡頭參具均沒收。
    事  實
一、乙○○前於民國八十五年間，因藏匿人犯案件，經本院判處有期徒刑五月確定，
    於八十六年七月三日執行完畢，丙○○曾於八十八年間，因傷害案件，經本院判
    處有期徒刑四月確定，甫於八十九年一月十八日易科罰金執行完畢，詎其二人仍
    不知悔改，共同基於意圖營利之概括犯意，自八十九年五月二十九日起，由乙○○向不知情第三人白興國承租位於金門縣金湖鎮○○里○○路三巷八號為賭博場
    所，連續將上開場所提供於公眾得自由出入，並聚集不特定之人於該處所賭博財
    物，並提供賭具及籌碼（以新臺幣（下同）之硬幣五十元表示三千元、十元之硬
    幣表示三百元）供賭客以每底三千元、每台三百元之麻將牌，賭博財物，並對每
    位賭客抽取抽頭金一千五百元，丙○○則與乙○○分別在前開處所負責記帳及把
    風等事宜。嗣於八十九年六月十六日廿二時十五分許，適有賭客吳再發、楊博森
    、甲○○、張燕枝等四人在該賭場賭麻將時，經警持搜索票進入該賭場內搜索，
    而查獲該賭場，並扣得麻將牌三付、籌碼十元硬幣六十枚、五十元硬幣三十三枚
    、帳冊三本、樸克牌五十一付麻將紙十二卷、螢幕四台及監視鏡頭三具等物品。
二、案經金門縣警察局移送福建金門地方法院檢察署檢察官偵查起訴。
    理  由
一、右揭事實，業據被告乙○○於警訊及偵審中坦認於前開期間內連續將所承租之前
    開處所聚集並供不特定人賭博，核與同案被告陳榮海、吳再發、楊博森於偵查中
    及甲○○於警訊中供稱：我是從本（六）月初開始至此地賭博財物，連此次合算
    共六次等語，互核相符，被告乙○○之自白應堪信為真實，被告丙○○雖辯稱：
    伊並沒有幫乙○○記帳，僅去前開處所休息云云，惟查，被告丙○○前揭幫忙記
    帳之行為，業據證人甲○○於警訊及偵訊時證稱：（帳冊何人記得？）「大頭」
    在記，「阿志」也有在記等語屬實，復依金門縣警察局刑警隊所查獲上開處所，
    被告丙○○所住居之房間內除裝置有門口監視器外，查獲當時監視器尚在運作中
    ，此有現場照片二十幀附卷可稽，足認被告丙○○非僅如其辯稱僅單純至前開場
    所休息，應有為前開犯行，雖證人甲○○嗣本院調查時詞翻異前詞改稱：我從開
    始大約去了五、六次，都是楊自己記帳云云，此要屬迴護之詞，不足採信，此外
    ，復有扣案之麻將牌三副、籌碼十元硬幣六十枚、五十元硬幣三十三枚、帳冊三
    本、樸克牌五十一副麻將紙十二卷、螢幕四台及監視鏡頭三具可憑，被告乙○○
    及丙○○之前開犯行，事證明確，洵堪認定。
二、核被告乙○○與丙○○所為，均係犯刑法第二百六十八條前段、後段之圖利供給
    賭博場所罪及圖利聚眾賭博罪。所犯上開二罪有方法結果之牽連關係，應依刑法
    第五十五條牽連犯之規定，從一重之圖利聚眾賭博罪處斷。被告二人具有犯意聯
    絡及行為分擔，為共同正犯，應以共同正犯論，公訴人認丙○○所為係幫助行為
    ，容有誤會，併此敘明。又其先後提供賭博場所聚眾賭博，時間緊接，犯意概括
    ，犯罪構成要件相同，為連續犯，應依刑法第五十六條之規定論以一罪，並加重
    其刑。末查，被告乙○○曾於八十五年間，因藏匿人犯案件，經本院判處有期徒
    刑五月確定，於八十六年七月三日執行完畢，被告丙○○曾於八十八年間，因傷
    害案件，經本院判處有期徒刑四月確定，甫於八十九年一月十八日易科罰金執行
    完畢，詎其二人仍於五年內復犯本件有期徒刑以上之罪，均為累犯，應依第四十
    七條規定定加重其刑。爰分別審酌被告等年輕體壯，不思以正當途徑取財及其犯
    罪之動機、目的、手段、所得之利益等一切情狀，各量處如主文所示之刑，並均
    諭知易科罰金之折算標準，以示懲儆。
三、扣案之麻將牌三副、籌碼十元硬幣六十枚、五十元硬幣三十三枚、帳冊三本、樸
    克牌五十一副、麻將紙十二卷、螢幕四台及監視鏡頭三具，係當場賭博之器具，
    爰依刑法第三十八條宣告沒收。
據上論斷，應依刑事訴訟法第二百九十九條第一項前段、刑法第二十八條、第五十六
條、第二百六十八條、第五十五條、第四十七條、第三十八條第一項第二款、罰金罰
鍰提高標準條例第一條前段，判決如主文。
本案經檢察官林永義到庭執行職務
中    華    民    國      八十九      年    十一      月      三十      日
                                  福建金門地方法院刑事庭
                                          法  官  顏淑惠
右正本證明與原本無異。
如不服本判決，應於判決送達後十日內，向本院提出上訴狀。
                                          書記官  李成在
中    華    民    國      八十九      年    十一      月      三十    日
附錄本案論罪科刑法條全文：
刑法第二百六十八條
意圖營利，供給賭博場所或聚眾賭博者，處三年以下有期徒刑，得併科三千元以下罰
金。


司法院資訊處製作；財團法人民間司法改革基金會備份。
